【裁判字號】    92,易,2060
【裁判日期】    921230
【裁判案由】    竊盜等
【裁判全文】
臺灣臺北地方法院刑事判決                        九十二年度易字第二０六０號
    公  訴  人  臺灣臺北地方法院檢察署檢察官
    被      告  丙○○  男  三.
右列被告因竊盜等案件，經檢察官提起公訴（九十二年度偵字第一八六三０號），本
院判決如左：
    主  文
丙○○毀壞門扇竊盜，累犯，處有期徒刑壹年。
    事  實
一、丙○○前於民國八十八年十二月間，因犯竊盜案件，經台灣士林地方法院以八十
    九年度簡字第一九號判處有期徒刑八月，緩刑三年，並於八十九年三月十三日判
    決確定（前開緩刑宣告，業已於九十二年三月十二日期滿未經撤銷，刑之宣告失
    其效力）；復於九十二年五月間再犯竊盜案件，經臺灣士林地方法院以九十二年
    度簡字第七七九號判處有期徒刑三月，如易科罰金以三百元折算一日確定，並於
    九十二年八月二十五日易科罰金執行完畢。詎仍不知悔改，復於前開徒刑易科罰
    金執行完畢之翌日（即九十二年八月二十六日）凌晨三時二十七分許，意圖為自
    己不法所有，至乙○○所經營設於臺北市○○區○○路二十七巷八號之「阿綠的
    店」，先持不詳物體（無證據證明該不詳物體，為丙○○所有客觀上足供兇器使
    用之物）毀壞該址商店鐵捲門控制盒開關門鎖之門扇後（毀損罪部分，未據告訴
    ），開啟鐵捲門，再無故侵入夜間無人居住之上址商店建築物內，竊取乙○○放
    置於櫃台內之零錢盒，內有新台幣（下同）共計二千元之硬幣，及黑色皮包一只
    （內有一千五百元現金），合計共三千五百元現金，得手後，旋即從該黑色皮包
    內取出一千五百元，藏置於自己衣服內，惟因丙○○觸動多迴路保全系統，經華
    辰保全股份有限公司（下稱華辰保全公司）通知線上巡邏之保全人員甲○○到場
    查看，發現丙○○自上址商店正欲離開，即行追捕，謝聰敏因見甲○○到來，一
    時情虛逃逸，並沿路將上開零錢盒及黑色皮包丟棄於臺北市○○路二十七巷及峨
    嵋街口路旁，嗣經甲○○會同警方在臺北市○○街○段五十巷口將丙○○逮捕，
    並當場扣得乙○○失竊之零錢盒（零錢盒因丙○○逃逸時丟棄，只剩十元硬幣九
    十六個，一元硬幣十七個，共九百七十七元）及黑色皮包一只。
二、案經乙○○訴由臺北市政府警察局萬華分局報請台灣台北地方法院檢察署檢察官
    偵查起訴。
    理  由
一、訊據被告丙○○對於在右揭時、地進入被害人乙○○經營之「阿綠的店」竊取財
    物之事實並無異詞，惟仍辯稱：伊並沒有破壞鐵捲門控制盒開關行竊，因當天經
    過「阿綠的店」時，警報器已經響了，當時伊有看見一男一女在那邊，後來伊從
    便利商店再回到「阿綠的店」時，就沒看到那一男一女，所以伊就進入店內看一
    看，因見到桌上有東西，才起了貪念行竊，至於伊所竊取的金錢，並沒有如被害
    人所說的那麼多，因為伊被追捕時，已將皮包及銅板均丟在地上了云云。經查：
    被害人乙○○所經營之「阿綠的店」於案發當日凌晨三時多許，店門口鐵捲門控
    制盒開關門鎖，確遭上下撬開破壞，而店內長方形第二櫃子內所放置的黑色皮包
    一只（內預留現金紙鈔一千五百元）及硬幣盒（共二千元）均遭偷竊，其後店內
    警報器發響，華辰保全公司通知線上巡邏之保全人員甲○○，約二分鐘後，保全
    人員甲○○抵達「阿綠的店」，並見被告自店內衝出，即行追捕，被告則於脫逃
    過程中，將黑色皮包及硬幣盒丟棄，嗣為保全人員甲○○與轄區警員合力逮捕等
    情，迭據被害人乙○○、華辰保全公司保全人員甲○○等二人，到庭經進行交互
    詰問供證上情屬實（見本院九十二年十二月十六日審理筆錄第二頁至第十一頁）
    ，並有被告逃逸時所丟棄經警於案發現場找回之硬幣盒（只剩十元硬幣九十六個
    ，一元硬幣十七個，共九百七十七元）及黑色皮包一只之照片一幀、贓物認領保
    管收據一紙在卷可憑；已足見被告辯稱未毀壞鐵捲門控制盒開關及所竊取之金錢
    ，非係三千五百元一節，顯與實情不符；再者，若如被告所言，其進入「阿綠的
    店」前，警報器已發響，有一男一女在那邊，以斯時係凌晨三時多許，夜深人靜
    之際，若確另有他人破壞鐵捲門控制盒入內行竊，在警報器早已發響，保全系統
    亦已通報轄區員警及保全人員迅速趕往現場之情形下，衡諸一般任何人，又豈會
    在此種已不具隱密性，且極易使自身陷於刑事訴追危險下，又入內查看進而行竊
    之理，顯與常情不符；更何況被告實施本案犯行前，若已先另有他人入內行竊，
    則置放在該店內之貴重財物，理應已不復存在，亦豈會如被告前開所辯稱，黑色
    皮包及硬幣盒係放在桌上為其所竊取之情乎，是被告前開所辯，無非係事後卸責
    之詞，不足採信，本件事證已臻明確，被告犯行堪可認定，應予以依法論科。
二、按店家門口之鐵捲門控制盒開關門鎖，係鐵捲門之一部份，屬刑法第三百二十一
    第一項第二款之門扇一部份，非係其他安全之設備，是被告丙○○持不詳物體，
    毀壞鐵捲門控制盒開關，無故侵入夜間無人居住之建築物內行竊，核其所為，係
    犯刑法第三百零六條第一項之無故侵入他人建築物罪，及同法第三百二十一條第
    一項第二款之毀壞門扇加重竊盜罪。又被告所犯前開二罪間，有方法、結果之牽
    連關係，依刑法第五十五條之規定，應從較重之刑法第三百二十一條第一項第二
    款之毀壞門扇加重竊盜罪處斷。又被告前於九十二年五月間因竊盜案件，經臺灣
    士林地方法院以九十二年度簡字第七七九號判處有期徒刑三月，如易科罰金以三
    百元折算一日確定，並於九十二年八月二十五日易科罰金執行完畢，此有台灣高
    等法院被告全國前案紀錄表一紙在卷可按，其於上開有期徒刑執行完畢後，五年
    內再犯本件法定刑為有期徒刑以上之罪，為累犯，應依刑法第四十七條之規定加
    重其刑。爰審酌被告曾於八十八年間因犯竊盜罪，經法院判處徒刑並諭知緩刑之
    紀錄，竟於緩刑期滿未經撤銷後，再犯竊盜罪，且於該竊盜罪經判刑易科罰金執
    行完畢後翌日即為本案之犯行，顯見其內心並無因先前已遭國家法律之制裁而有
    遷過向善之意，又其正值而立之年，竟不思以己力賺取財物，且犯罪後猶未見其
    對於己身行竊之犯行感有悔意，及考量其犯罪之動機、目的、手段、所竊得之財
    物價值，犯後態度等一切情狀，爰量處如主文所示之刑，以資懲儆。又被告持以
    供毀壞被害人上址商店鐵捲門控制盒開關之不詳物體，因並無積極之證據證明為
    被告所有供犯罪所用之物，且未扣案，爰不為沒收之宣告，附此敘明。
據上論斷，應依刑事訴訟法第二百九十九條第一項前段，刑法第三百二十一條第一項
第二款、第三百零六條第一項、第五十五條、第四十七條、罰金罰緩提高標準條例第
一條前段，判決如主文。
本案經檢察官劉承武到庭執行職務。
中      華      民      國    九十二    年     十二     月     三十     日
                                      臺灣臺北地方法院刑事第十庭
                                          審判長  法  官  廖紋妤
                                                  法  官  黃紹紘
                                                  法  官  蔡世祺
如不服本判決應於送達後十日內向本院提出上訴狀
右正本證明與原本無異。
                                                  書記官  柯貞如
中      華      民      國    九十二    年     十二     月     三十     日
論罪科刑法條：刑法第三百二十一條第一項第二款、第三百零六條第一項。
中華民國刑法第三百二十一條第一項第二款
犯竊盜罪而有左列情形之一者，處六月以上、五年以下有期徒刑：
一  於夜間侵入住宅或有人居住之建築物、船艦或隱匿其內而犯之者。
二  毀越門扇、牆垣或其他安全設備而犯之者。
三  攜帶兇器而犯之者。
四  結夥三人以上而犯之者。
五  乘火災、水災或其他災害之際而犯之者。
六  在車站或埠頭而犯之者。
中華民國刑法第三百零六條第一項（侵入住居罪）
無故侵入他人住宅、建築物或附連圍繞之土地或船艦者，處一年以下有期徒刑、拘役
或三百元以下罰金。


司法院資訊處製作；財團法人民間司法改革基金會備份。
